ukrainian/test2.aff
SFX P Y 392
SFX P у ої .
SFX P ій е .
SFX P ою е .
SFX P ої е .
SFX P их е .
SFX P ім а .
SFX P ого а .
SFX P ий е .
SFX P и а .
SFX P ним ного .
SFX P на ними .
SFX P не ними .
SFX P ні ного .
SFX P ка ку .
SFX P ові у .
SFX P те мось .
SFX P ла вши .
SFX P ким кого .
SFX P кі кому .
SFX P ке кими .
SFX P ться сь .
SFX P шим шого .
SFX P ша шого .
SFX P ші шому .
SFX P ше шими .
SFX P ва ву .
SFX P ось ися .
SFX P ося ась .
SFX P лись лось .
SFX P лась лося .
SFX P лися лося .
SFX P тись лись .
SFX P тися лися .
SFX P лася тись .
SFX P ості ість .
SFX P всь тися .
SFX P вшись лися .
SFX P в тимуть .
SFX P ах ою .
SFX P ці ка .
SFX P ам о .
SFX P еш ем .
SFX P муть мем .
SFX P єш ю .
SFX P вим вого .
SFX P ве вого .
SFX P ло тися .
SFX P ймо вавши .
SFX P ємо вавши .
SFX P вся вши .
SFX P етесь емось .
SFX P етеся емося .
SFX P ешся емося .
SFX P ість ій .
SFX P істю им .
SFX P тиме вши .
SFX P ють вати .
SFX P емо еться .
SFX P мусь мемося .
SFX P муся метесь .
SFX P емся уться .
SFX P йтесь ймось .
SFX P йтеся ймося .
SFX P єтесь ємось .
SFX P єтеся ємося .
SFX P єшся ємося .
SFX P юсь йтесь .
SFX P юся йтеся .
SFX P йсь єтесь .
SFX P йся єтеся .
SFX P атимем авши .
SFX P ує увавши .
SFX P іє ію .
SFX P ком ками .
SFX P нням тимем .
SFX P анню атимем .
SFX P ання атимем .
SFX P ючись йтесь .
SFX P еві і .
SFX P к ках .
SFX P та ті .
SFX P ую ує .
SFX P уй уватиме .
SFX P том те .
SFX P рі рами .
SFX P ра ру .
SFX P ре рі .
SFX P ром ре .
SFX P но нням .
SFX P ає ають .
SFX P ном н .
SFX P ях й .
SFX P ією іях .
SFX P иш или .
SFX P аю ав .
SFX P ча чу .
SFX P тим того .
SFX P имо ив .
SFX P итесь ившись .
SFX P вом ва .
SFX P ань атимете .
SFX P чі чеві .
SFX P итеся имось .
SFX P ишся имось .
SFX P мі м .
SFX P ай атимуть .
SFX P це ця .
SFX P ко и .
SFX P цею цям .
SFX P ює ювавши .
SFX P ить имось .
SFX P мом ме .
SFX P лі ла .
SFX P цям цем .
SFX P цю ках .
SFX P сі сом .
SFX P цем ець .
SFX P ця ець .
SFX P ять ив .
SFX P іть имо .
SFX P імо ить .
SFX P ді дом .
SFX P остей істю .
SFX P юю юєш .
SFX P ець цю .
SFX P де дом .
SFX P ле лові .
SFX P юй юю .
SFX P чем чах .
SFX P се су .
SFX P остям ого .
SFX P дом де .
SFX P сом с .
SFX P иць иках .
SFX P лом ле .
SFX P лим лого .
SFX P да ду .
SFX P ії ійним .
SFX P ію ійнім .
SFX P ма му .
SFX P ія ійною .
SFX P імся ившись .
SFX P зі зом .
SFX P са сові .
SFX P тві ького .
SFX P нуть німо .
SFX P га гу .
SFX P зе зу .
SFX P зом зе .
SFX P чим чого .
SFX P єві ю .
SFX P н но .
SFX P т тка .
SFX P тво ьке .
SFX P че чого .
SFX P р рній .
SFX P іям ійнім .
SFX P лю лений .
SFX P нею ням .
SFX P ач ального .
SFX P гом гами .
SFX P яє яють .
SFX P енню ившись .
SFX P ення ившись .
SFX P ать у .
SFX P яю ятимуть .
SFX P яй яю .
SFX P итимем ивши .
SFX P пі пові .
SFX P за зі .
SFX P зме стами .
SFX P ятимем явши .
SFX P нись німся .
SFX P ща щу .
SFX P нє нього .
SFX P ще ща .
SFX P щі ще .
SFX P нусь немося .
SFX P нуся нетесь .
SFX P ха ху .
SFX P то ло .
SFX P лем лях .
SFX P ьмо или .
SFX P д дній .
SFX P пе пу .
SFX P пом пами .
SFX P ба бі .
SFX P нися неться .
SFX P бі би .
SFX P па пі .
SFX P ень ившись .
SFX P л льним .
SFX P фі фом .
SFX P ьтесь ьмось .
SFX P ьтеся ьмося .
SFX P іх ю .
SFX P фа фові .
SFX P зм стській .
SFX P фе фом .
SFX P фом фу .
SFX P жі жеві .
SFX P жусь женого .
SFX P жуся женому .
SFX P ич у .
SFX P істі ізмові .
SFX P уваті у .
SFX P ієм ія .
SFX P чусь ченого .
SFX P чуся ченому .
SFX P бе бові .
SFX P г гічний .
SFX P янню ятимем .
SFX P яння ятимем .
SFX P же ж .
SFX P ітимем івши .
SFX P инь ам .
SFX P рю рив .
SFX P бом бами .
SFX P уті увши .
SFX P иням у .
SFX P исті і .
SFX P чуть чімо .
SFX P с сну .
SFX P ячись итимуся .
SFX P иню ічними .
SFX P иня ічними .
SFX P інню іло .
SFX P іння іла .
SFX P з зному .
SFX P ливі ними .
SFX P жа жу .
SFX P рем ря .
SFX P хом хами .
SFX P лям льному .
SFX P рим рого .
SFX P ро рним .
SFX P єць йськими .
SFX P ф фії .
SFX P шусь шеного .
SFX P шуся шеному .
SFX P чися чусь .
SFX P яті ям .
SFX P рись рімся .
SFX P чмо чили .
SFX P щим щого .
SFX P ж жнім .
SFX P ищем і .
SFX P дись дімся .
SFX P ливо ні .
SFX P нем ень .
SFX P лею лям .
SFX P дь див .
SFX P сим сого .
SFX P жтесь жмось .
SFX P жтеся жмося .
SFX P ль ливши .
SFX P п пну .
SFX P до дних .
SFX P дим дого .
SFX P щусь стилася .
SFX P щуся стились .
SFX P янь ятимуть .
SFX P рися рімо .
SFX P рям ркам .
SFX P мим мого .
SFX P ря рці .
SFX P рмо рять .
SFX P еєм ея .
SFX P жмо жтесь .
SFX P вмо вимо .
SFX P тті тими .
SFX P гим гого .
SFX P дися дімо .
SFX P тя ою .
SFX P б бному .
SFX P гі гому .
SFX P жуть же .
SFX P ля льними .
SFX P ттям тній .
SFX P ге гими .
SFX P дься дившись .
SFX P жем жа .
SFX P иті иватиме .
SFX P чтесь чмось .
SFX P чтеся чмося .
SFX P дуть де .
SFX P ттю вшись .
SFX P втесь вляться .
SFX P жся житесь .
SFX P бим бого .
SFX P втеся вившись .
SFX P їш ять .
SFX P інь ите .
SFX P їмо єному .
SFX P шися шусь .
SFX P чся чимося .
SFX P 'ю них .
SFX P їть їло .
SFX P анті уватиме .
SFX P амо афічнім .
SFX P аєм ая .
SFX P дусь демося .
SFX P дуся детесь .
SFX P шем шах .
SFX P ччю чним .
SFX P сись сімся .
SFX P їтесь їмось .
SFX P їтеся їмося .
SFX P їшся їмося .
SFX P пись піться .
SFX P лей льними .
SFX P еє еї .
SFX P жись жімся .
SFX P 'ям ний .
SFX P щ ську .
SFX P 'я ної .
SFX P 'ї ної .
SFX P вись вімся .
SFX P жею жам .
SFX P ртесь рившись .
SFX P оті у .
SFX P пися пімся .
SFX P жися жусь .
SFX P ачись ившись .
SFX P чям нім .
SFX P ччя чним .
SFX P оєм ій .
SFX P зо зній .
SFX P рся ритесь .
SFX P ртеся рилась .
SFX P сися сімо .
SFX P літню річною .
SFX P літня річною .
SFX P ца цові .
SFX P льням тимешся .
SFX P часті ками .
SFX P еєю еях .
SFX P вися вляться .
SFX P іві ові .
SFX P дю ній .
SFX P льню тимусь .
SFX P льня тимусь .
SFX P руть рете .
SFX P жим жого .
SFX P иє иватиме .
SFX P лься лилося .
SFX P іті і .
SFX P шуть шіть .
SFX P хим хого .
SFX P ґа ґові .
SFX P хі хому .
SFX P ию иваєте .
SFX P ово увала .
SFX P нься нешся .
SFX P екті єктові .
SFX P єкті ектові .
SFX P хе хими .
SFX P русь рімося .
SFX P руся ріться .
SFX P мись мімся .
SFX P хо ном .
SFX P цом ца .
SFX P рню рському .
SFX P еті ами .
SFX P ддям дному .
SFX P рня рському .
SFX P чаті ками .
SFX P вуть вете .
SFX P ддя дній .
SFX P еня івським .
SFX P еням ах .
SFX P гшись гайтеся .
SFX P рням р .
SFX P бись бімся .
SFX P гся гаєтеся .
SFX P ґом ґа .
SFX P утимем увши .
SFX P шею шам .
SFX P зь зі .
SFX P учись еться .
SFX P єнню ювалися .
SFX P єння ювалися .
SFX P зуть зла .
SFX P мися мімо .
SFX P чею чам .
SFX P тиві ціє .
SFX P ньо ністю .
SFX P туть тете .
SFX P буть бете .
SFX P суть сете .
SFX P ух и .
SFX P ршись рлася .
